臺灣臺北地方法院刑事判決　　　　　　 93年度簡上字第278號
上　訴　人　臺灣臺北地方法院檢察署檢察官
被　　　告　甲○○
上列上訴人因被告毀損案件，不服本院93年度易字第791 號，中
華民國93年8 月31日第一審刑事簡易判決（起訴書案號：93年度
偵字第4387號），提起上訴，本院管轄第二審之合議庭判決如下
︰
    主      文
原判決撤銷。
甲○○損壞他人之窗戶玻璃、紗窗，足以生損害於他人，處有期
徒刑參月，如易科罰金，以參佰元折算壹日，緩刑參年。鐵棍壹
支沒收。
    事      實
一、甲○○為臺北縣新店市頂好社區住戶，丁○○則為該社區管
    理委員會主任委員，甲○○因社區管理費之訴訟問題，於92
    年10月16日凌晨0 時20分許，在臺北縣新店市○○路60巷55
    弄74號1 樓丁○○住處外與丁○○發生爭執，甲○○雖先行
    離去該址，惟因氣憤難平，旋再回到上址，並基於毀損及侵
    入他人住宅之故意，手持鐵棍一支，侵入丁○○住宅附連圍
    繞之圍牆內庭院，以該鐵棍戳擊敲打丁○○一樓住處之窗戶
    玻璃及紗窗而損壞之，足以生損害於丁○○；丁○○見狀，
    亦基於傷害之故意，在其住宅二樓往下朝甲○○丟擲磚頭，
    致甲○○受有頭部外傷併前額撕裂傷9 公分乘0. 5公分、口
    腔內一撕裂傷3 公分乘0.3 公分等傷害（丁○○所涉傷害犯
    行，業經臺灣高等法院判處有期徒刑五月，如易科罰金，以
    三百元折算一日，緩刑三年確定）。
二、案經丁○○訴由臺北縣政府警察局新店分局報請臺灣臺北地
    方法院檢察署檢察官偵查起訴，嗣甲○○於本院原審審理中
    自白犯罪，原審改以簡易判決處刑。
    理      由
一、訊據被告甲○○對於右揭犯罪事實均坦承不諱，核與證人即
    告訴人丁○○證稱：當天我在睡覺，晚上12點多左右，被告
    在外面叫我出來，我就出來看，我家是透天的房子，外面有
    圍牆，圍牆裡面有花園，後來被告就離開，然後又帶一個人
    來，進到我家圍牆裡面建築物外面，開始砸玻璃，他在砸玻
    璃時，我就丟石頭下來，把被告砸傷等語綦詳（見本院卷第
    39至40頁）。又據證人即告訴人隔壁鄰居丙○○（原審判決
    誤載為「陳天福」）亦證稱：當時我在我家二樓睡覺，聽到
    敲玻璃的聲音，就從二樓探頭出去看，看到被告拿東西在敲
    玻璃，當時看起來好像是一根棍子，後來到派出所才確認是
    鐵棍等語（見本院卷第41至42頁），及證人即告訴人對面之
    鄰居乙○○證稱：聽到甲○○的叫聲就出來看，看到甲○○
    與丁○○對峙吵架，甲○○走了之後又帶一名朋友回來，甲○○就用一支鐵棍敲告訴人家的玻璃等語明確（見偵查卷第
    51頁、本院第43至44頁）；另與被告前往現場之證人全仁利
    於偵查中亦證稱被告用機車載其前往丁○○家理論，被告拿
    鐵管砸爛丁○○家玻璃，後來磚塊從樓頂丟下來，其並未參
    與爭執等語在卷（見偵查卷第51至52頁），互核相符，自均
    堪採信。此外，復有告訴人所提現場窗戶玻璃、紗窗損壞照
    片四張在卷可稽（見偵查卷第27至29頁）。本件事證明確，
    被告犯行均堪認定。
二、至於告訴人於警詢及偵查中指稱被告除鐵棍外，尚有攜帶尖
    刀前往其住處，破壞玻璃及紗窗云云，惟此業據被告堅詞否
    認在卷。查告訴人於本院審理時自承：「第二次被告來的時
    候，我人在二樓的客廳，完全看不到被告及另一名男子在做
    什麼，只聽到玻璃敲擊及碎裂的聲音，我看到警察來的時候
    ，我才下樓，下樓時被告已經離開了」、「紗窗受損的部分
    ，看不出來是什麼東西造成的」（見本院卷第40、46頁），
    足見告訴人並未親眼目睹被告損壞其窗戶玻璃及紗窗之經過
    ；證人丙○○亦證稱：「（問：有無看到被告拿什麼東西敲
    玻璃？）當時看起來好像是一根棍子，後來到派出所才確認
    是鐵棍」、「（問：‧‧‧你在警詢時表示：有看到被告手
    持一把尖刀及一支鐵棍‧‧‧是否如此？）我有這麼說，但
    我沒有看到刀子」、「我確定被告有拿一支棍子在敲，但刀
    子部分我真的沒有看到」等語明確（見本院卷第41頁反面）
    。至於證人乙○○雖於警詢、偵查、原審及本院陳稱被告第
    一次（非本件起訴範圍）前往告訴人家與之對峙爭吵時，有
    持尖刀一把，伊有試圖勸架云云，惟亦明確指證：「（問：
    被告帶友人重回現場時，有無帶什麼東西過來？）一支鐵棍
    。是被告拿的，被告帶著鐵棍到場之後，就敲告訴人家的玻
    璃‧‧‧」、「（問：除了第一次試圖勸架時有看到被告手
    持刀子，除此之外，有無看到被告手拿刀子？）當時就看到
    被告拿鐵棍一直敲玻璃，所以沒有注意到被告有無拿刀子」
    等語綦詳（見本院卷第44至45頁）。又依卷附告訴人住家受
    損之窗戶玻璃及紗窗照片，其中紗窗破損情形，其係呈現向
    內凹陷之L 型破裂，裂口部位有相當寬度，紗窗線亦有縱向
    拉長、橫向擠壓之現場，顯與尖刀等利刃割破痕跡有異，參
    以證人丙○○於本院證稱「（問：有無看到被告是用何種方
    式敲玻璃？）被告手持棍子，長約一公尺，『用兩手握著棍
    子』打玻璃」（見本院卷第42頁反面），更足證上開玻璃及
    紗窗係遭鐵棍戳擊損壞；此外，本件亦未扣得任何尖刀可供
    調查，自難認定被告有何攜帶尖刀侵入告訴人庭院，進而損
    壞窗戶玻璃及紗窗之行為。
三、核被告無故侵入告訴人住宅附連圍繞之圍牆內庭院，並以鐵
    棍戳擊敲打告訴人窗戶玻璃、紗窗而損壞之等行為，係犯刑
    法第306 條第1 項之侵入住宅罪、同法第354 條之毀損罪。
    被告侵入住宅之目的，在於毀損他人物品，其所犯上開二罪
    間，有方法結果之牽連關係，應依牽連犯之規定，從一重之
    刑法第354 條毀損罪論處。原審法院經審理之結果，以被告
    所犯前開侵入住宅罪、毀損罪事證明確，引用刑法第306 條
    第1 項、第354 條、第55條、第41條第1 項前段、罰金罰鍰
    提高標準條例第1 條前段、第2 條等規定，量處被告有期徒
    刑三月，如易科罰金，以三百元折算一日，並諭知緩刑三年
    ，暨鐵棍一支沒收，固非無見。惟被告僅持鐵棍一支損壞告
    訴人之窗戶玻璃及紗窗，詳如前述，原審判決認定被告尚持
    尖刀一支侵入告訴人住宅毀損，並就該尖刀部分諭知沒收，
    尚有未洽（另其論罪法條漏引刑法第74條第1 款，併予補充
    ）。檢察官上訴意旨以被告於深夜時分前往告訴人門外叫囂
    ，復夥同不知名之人，由被告手持利刃尖刀、鐵棍前來尋釁
    ，並侵入住宅破壞告訴人玻璃紗窗，原審判決僅量處其易科
    罰金並得緩刑，其量刑顯失均衡等語，提起上訴，固非有理
    ，惟原判決既有前開可議之處，仍應由本院予以撤銷改判。
    爰審酌被告犯罪之動機、目的、手段，及其犯後業已供承錯
    誤等一切情狀，量處如主文第二項所示之刑，並諭知易科罰
    金之折算標準。末查被告前未曾受有期徒刑以上刑之宣告，
    有臺灣高等法院被告全國前案紀錄表在卷可稽，其因一時失
    慮而為本件犯行，經此偵、審教訓，應知警惕，當無再犯之
    虞，本院因認對被告所處之刑以暫不執行為適當，併予宣告
    緩刑三年，以啟自新。又被告持往告訴人住處損壞其窗戶玻
    璃及紗窗之鐵棍一支，係其拾取他人棄置之物，此據被告供
    明在卷，是為被告所有，供犯罪所用之物，爰依刑法第38條
    第1 項第2 款規定宣告沒收。
據上論斷，應依刑事訴訟法第455 條之1 第1 項、第3 項、第36
9 條第1 項前段、第364 條、第299 條第1 項前段，刑法第306
條第1 項、第354 條、第55條、第41條第1 項前段、第74條第1
款、第38條第1 項第2 款，罰金罰鍰提高標準條例第1 條前段、
第2 條，判決如主文。
本案經檢察官楊仲萍到庭執行職務
中　　華　　民　　國　　94　　年　　1 　　月　　13　　日
             　　 刑事第十一庭  審判長法　官　劉方慈
　　　　　　　　　　　　　　　　      法　官　陳正昇
                                      法　官　林庚棟
以上正本證明與原本無異。
不得上訴。
中　　華　　民　　國　　94　　年　　1 　　月　　17　　日
                                      書記官  殷玉芬
附錄本案論罪科刑法條全文
中華民國刑法第306條：
無故侵入他人住宅、建築物或附連圍繞之土地或船艦者，處一年
以下有期徒刑、拘役或三百元以下罰金。
無故隱匿其內，或受退去之要求而仍留滯者，亦同。
中華民國刑法第354條：
毀棄、損壞前二條以外之他人之物或致令不堪用，足以生損害於
公眾或他人者，處二年以下有期徒刑、拘役或五百元以下罰金。
